臺灣高等法院刑事裁定　　　　　　　　　96年度聲字第2655號
聲　明　人
即　受刑人　甲○○
　　　　　　　　　　（現於臺灣臺北監獄執行中）
上列聲明人，對於本院96年聲減字第3974號案件聲明疑義，本院
裁定如下：
    主  文
聲明疑義駁回。
    理  由
一、按，當事人對於有罪裁判之文義有疑義者，得向諭知該裁判
    之法院聲明疑義，固為刑事訴訟法第483 條所規定。惟所謂
    「對於有罪裁判之文義有疑義」，係指判決主文之意義不甚
    明顯，致生執行上之疑義者而言（參見最高法院31年聲字第
    21號裁定、75年臺抗字第162號裁定意旨）。
二、聲明人聲明疑義意旨詳如附件。
三、經查，聲明人於96年10月間因遭通緝緝獲而發監執行，聲明
    人主張其所犯偽造文書罪，符合中華民國九十六年罪犯減刑
    條例規定，可依法減刑，具狀向本院提出聲請，本院乃以「
    惟查，受刑人所犯上揭行使偽造私文書罪，經宣告有期徒刑
    十月，本得依法減刑，但依被告前科表、通緝資料所載，聲
    請人該案件於96年1 月18日經最高法院判決確定後，並未到
    案執行，經檢察官於96年5月3日通緝在案，嗣至96年10月10
    日緝獲，則依中華民國九十六年罪犯減刑條例第5 條規定，
    不得減刑，聲請人聲請減刑，已有未合。受刑人所稱於緝獲
    當日係自動回國歸案乙節，聲請狀並無任何證據可憑，卷內
    更無釋明何項證據，經本院調查訊問結果，受刑人亦無資料
    提出，是依上各情，受刑人主張係自動到案云云，自難採取
    」，遂於96年11月14日裁定駁回其聲請。則上開主文，既非
    有罪裁判，文義亦無任何疑義之處，均極明顯，要堪認定。
四、次查，自首以對於未發覺之罪投案而受裁判為要件，如案件
    已發覺，則被告縱有投案陳述自己犯罪之事實，亦祇可謂為
    自白，不能認為自首。又上開減刑條例第五條所定：本條例
    施行前，經通緝而未於中華民國九十六年十二月三十一日以
    前自動歸案接受偵查、審判或執行者，不得依本條例減刑。
    係指受判決人須有具體歸案接受刑罰之執行者，始足當之，
    至受判決人入境情節，僅係事實狀況，須有自動歸案舉止之
    客觀事實，始能認定之。茲聲明人於提出減刑聲請時，並未
    提出客觀證據，經本院96年10月31日提訊後，亦未及時提出
    證據，而聲明人96年11月9 日所郵寄之書狀內容，亦未符合
    該條例減刑要件，則本院於96年11月14日裁定前，卷內既無
    資料可認聲請人符合該要件，乃裁定駁回其聲請，自無不合
    。至聲明狀另外所提護照等資料，始不論是否足以證明上開
    減刑要件，但本院既於「96年11月19日」始受理，本院上開
    裁定，無從審酌，其理至明，聲明人竟執上開各情聲明疑義
    ，顯有未合。從而，本件聲明疑義，核為無理由，應予駁回
    。至聲明人前開聲請減刑案件，已因提起抗告，本院於96年
    12月7 日函送最高法院審理，自無礙上開裁定之諭知，附此
    敘明。
據上論斷，依刑事訴訟法第486條，裁定如主文。
中　　華　　民　　國　　96　　年　　12　　月　　18　　日
                  刑事第十四庭審判長法　官  陳志洋
                                    法　官  沈宜生
                                    法  官  蔡聰明
以上正本證明與原本無異。
如不服本裁定，應於收受送達後五日內向本院提出抗告狀。
                                    書記官  陳建邦
中　　華　　民　　國　　*9　　年　　12　　月　　19　　日
